【裁判字號】    96,訴,855
【裁判日期】    970104
【裁判案由】    有關土地事務
【裁判全文】
高雄高等行政法院裁定
                               九十六年度訴字第八五五號
原      告  成功廣播股份有限公司
代  表  人  甲○○
被      告  高雄市政府工務局
代  表  人  吳宏謀  局長
訴訟代理人  黃勇雄  律師
上列當事人間有關土地事務事件，原告不服高雄市政府中華民國
九十六年八月九日高市府法一字第０九六００四一五０六號訴願
決定，提起行政訴訟。本院裁定如下︰
    主  文
原告之訴駁回。
訴訟費用由原告負擔。
    理  由
一、按「訴願之提起，應自行政處分達到或公告期滿之次日起三
    十日內為之。」「訴願事件有左列各款情形之一者，應為不
    受理之決定：．．．二、提起訴願逾法定期間或未於第五十
    七條但書所定期間內補送訴願書者。」訴願法第十四條第一
    項及第七十七條第二款分別定有明文。又提起撤銷訴訟，以
    已經合法訴願為前提，否則為起訴不備其他要件，行政法院
    應以裁定駁回之，此參行政訴訟法第四條第一項及第一百零
    七條第一項第十款規定亦明。
二、本件原告於民國五十五年間經特許使用高雄市○○區○○段
    七七及八一地號土地（即中央公園）設置電台天線鐵塔與機
    房及基座等設施。嗣被告認原告所有系爭天線鐵塔及機房附
    屬三條支撐基座，形態尖銳，量體甚大，與中央公園之整建
    計畫及目的明顯牴觸而危害公益等為由，於九十六年五月三
    日以高市工養處字第０九六００一一四三０號函廢止原告在
    該公園土地之特許使用。原告不服被告該廢止處分，乃循序
    提起行政救濟。經查，被告上開處分書係於九十六年五月四
    日送達原告，並由受僱人龐慧萍蓋原告收發章而代收受，是
    訴願期間，應至送達翌日即九十六年五月五日起算三十日，
    計至同年六月四日即告屆滿（原計至同年六月三日，因該日
    為星期日順延至翌日）。惟原告遲於同年月五日始向被告提
    起訴願，此有送達證書及蓋有被告收文章戳之訴願書等影本
    附卷可稽，是本件訴願之提起，顯已逾提起訴願之法定期間
    ，揆諸首揭規定，自有未合。訴願機關以其訴願已逾法定不
    變期間而為不受理之決定，依法洵無不合。本件既未經合法
    訴願前置程序，原告復對之提起撤銷訴訟，即非合法，應予
    駁回。又原告之訴，既經本院從程序上予以駁回，其實體上
    之主張，自無庸再予審究，併此敘明。
三、依行政訴訟法第一百零七條第一項第十款、第一百零四條，
    民事訴訟法第九十五條、第七十八條，裁定如主文。
中    華    民    國  九十七  年    一    月    四    日
  高雄高等行政法院第一庭審判長法  官  呂佳徵
                              法  官  林勇奮
                              法  官  蘇秋津
以上正本係照原本作成。
如不服本裁定，應於裁定送達後10日內以書狀敘明理由，經本院
向最高行政法院提出抗告（須按對造人數附具繕本）。
中    華    民    國  九十七  年    一    月    四    日
                              書記官  陳嬿如


司法院資訊處製作；財團法人民間司法改革基金會備份。
